Hanitriniony Sandy Lalao

J'ai été créateur de contenu dans une société offshore depuis 8 ans. Aujourd'hui, je le suis encore, mais j'ai décidé de travailler en tant que prestataire Freelance. De ce fait, je souhaite m'engager avec vous pour d'autres aventures.

Comment vous pouvez me joindre?

Adresse: Lot IVW 59 MA Bis Anosizato Est II

Contact: +261 32 50 092 85

E-mail: ony.sandy.rabearisoa@gmail.com

EXPÉRIENCES

Outsourcia Madagascar, Tanjombato Forello— *Créatrice de contenu Web Niveau Sénior*

Février 2014 À AUJOURD'HUI

Durant ces 8 ans et plus passées chez Outsourcia, j'ai travaillé comme rédactrice. J'ai réalisé de nombreux articles, des fiches produits et plusieurs réécritures et reformulations de textes d'information. J'ai aussi eu l'occasion de travailler sur différents outils d'intégration de contenu sur Back-office comme Wordpress et Prestashop.

BIMTT, Amparibe —Stagiaire Assistante de communication

Avril 2012 à Août 2012

Durant mon stage de 4 mois, j'ai participé à de nombreux projets comme l'élaboration de supports de communication (Flyers, mini reportage...) sur le thème de l'agriculture et l'élevage. J'ai également contribué à l'animation des réunions et des groupes de travail.

ADM VALUE, Ivandry — Télé enquêteur

Mi-Septembre 2011 À Janvier 2012

Durant les mois où j'ai travaillé chez ADM Value, j'ai réalisé différentes sortes d'enquête sur des campagnes commerciales comme la vente de voiture, la location immobilière et plus encore.

Softibox QCNS, Ambanidia — Référenceur Web

Août 2010 à mi-Septembre 2010

Chez Softibox, j'ai travaillé un court moment comme chargée de référencement web sur des Annuaires et en Backlinks. J'ai également rédigé des mails et différentes sortes de demandes.

CAMPUS de L'agence Universitaire de la Francophonie,

Tsimbazaza— *Stagiaire en tant que Appuie technique auprès des adhérents*

Avril 2010 À Juin 2010

Durant mon stage de 3 mois au sein de l'AUF, j'ai travaillé comme aide technique pour les étudiants. Ma tâche consistait à les aider dans leur documentation sur place et pour leur recherche sur Internet. J'avais également pour mission de gérer les différents outils d'inscription en ligne pour les candidats aux Bourses d'étude France. J'ai été également chargé de surveiller les examens des candidats.

COMPÉTENCES

- Adobe Photoshop
- Adobe Indesign
- Microsoft Office
- Wordpress –
 Prestashop
- Internet

QUALITÉ

- Esprit d'équipe
- Rigueur et organisation
- Sens du relationnel
- Logique et attentive
- Curieuse et créative

LANGUES

Français : parlé et écrit (bon)

Anglais : écrit (moyen)Espagnol : notion (moyen)

CENTRE D'INTERÊT

- Réseaux Sociaux
- Sport
- Lecteur
- Voyage
- La cuisine

FORMATION

SAMIS ESIC, Saint Michel Amparibe - 2007 à 2010

Licence en communication et information (Bac+3) option Journalisme – Presse écrite